臺灣臺南地方法院民事裁定　
110年度亡字第9號
聲  請  人  陳芳玲
代  理  人  鄭春源
上列聲請人聲請死亡宣告事件，本院裁定如下：
    主    　文
准對失蹤人王清草（男，明治29年即民前16年11月3日生，最後
因登記誤謬取消之設籍資料：臺南廳○○堡○○○○○0番地）為宣告死
亡之公示催告。
該失蹤人應自本公示催告揭示於本院公告處之日起三個月內，向
本院陳報現尚生存，如不陳報，本院將宣告其為死亡。
無論何人，凡知該失蹤人之生死者，均應於上開時日以前，將其
所知之事實，陳報本院。
    理　　  由
一、本件聲請意旨略以：聲請人與失蹤人王清草同為臺南市○○區
    ○○○段0○000地號土地之共有人，而有利害關係。聲請人委託
    他人向臺南○○○○○○○○申請失蹤人王清草之除戶及其繼承人戶
    籍謄本，以利申辦分割上開共有土地，然臺南○○○○○○○○表示
    除聲請狀證2之戶籍登記外，無其他戶籍登記可供申請，是
    失蹤人王清草於臺灣初設戶籍登記（即民國35年10月1日）
    時已無設籍資料，並於36年5月15日土地總登記後失蹤，且
    查無其配偶、父母、子女之資料，爰聲請對失蹤人王清草為
    死亡宣告等語。
二、按失蹤人失蹤滿10年後，法院得因利害關係人之聲請，為死
    亡之宣告，71年1月4日修正前之民法總則第8條第1項定有明
    文。次按失蹤人失蹤滿7年後，法院得因利害關係人或檢察
    官之聲請，為死亡之宣告，71年1月4日修正之民法總則第8
    條第1項亦有明文。又修正之民法總則第8條之規定，於民法
    總則施行後修正前（18年10月10日施行，臺灣地區於34年10
    月25日光復後始適用民法之規定，71年1月4日修正公布，72
    年1月1日施行）失蹤者，亦適用之。但於民法總則修正前，
    其情形已合於修正前民法總則第8條之規定者，不在此限，
    民法總則施行法第3條第3項亦定有明文。再按法院准許宣告
    死亡之聲請者，應公示催告，家事事件法第156條第1項亦有
    明文。
三、查聲請人主張之上開事實，業據其提出土地登記第三類謄本
    、戶籍謄本影本為證，並有臺南○○○○○○○○110年4月21日南市
    麻豆戶字第1100027191號函及檢送之戶籍資料，暨本院公務
    電話紀錄在卷可考，堪可採信。又失蹤人王清草係於36年5
    月15日失蹤，其於72年1月1日民法總則第8條修正施行前既
    已失蹤滿10年，則因其失蹤而聲請死亡宣告者，自應適用修
    正前民法總則第8條之規定，本件聲請於法尚無不合，爰依
    法為公示催告。
四、再按失蹤人滿百歲者，其陳報期間，得定為自揭示之日起2
    個月以上，家事事件法第156條第3項定有明文，失蹤人王清
    草已滿百歲，自有上開規定之適用，附此敘明。
五、依家事事件法第156條第1項，裁定如主文。
中　　華　　民　　國　　110 　年　　6 　　月　　1 　　日
                  家事法庭法　官　林育幟
以上正本係照原本作成。　　　　　　　　　
如對本裁定抗告須於裁定送達後10日內向本院提出抗告狀，並應
繳納抗告費新台幣1,000元。
中　　華　　民　　國　　110 　年　　6 　　月　　3 　　日
                          書記官  賴佳柔